臺灣高等法院臺南分院民事裁定　100年度抗字第65號
抗告人　廖麗郁
上列抗告人因與相對人茂潁實業股份有限公司（下稱茂潁公司）
間聲請停止執行事件，對於中華民國100年3月8日臺灣臺南地方
法院裁定（100年度聲字第40號），提起抗告，本院裁定如下：
    主  文
抗告駁回。
抗告程序費用新台幣壹仟元由抗告人負擔。
    理  由
一、抗告意旨略以：執行債權人茂潁公司，持臺灣臺中地方法院
    90年度訴字第2804號判決及確定證明書，向執行法院聲請對
    伊強制執行，相對人主張其對伊有新臺幣（下同）1,337,03
    4元債權，事實上雙方間並無任何債務關係，抗告人已提起
    債務人異議之訴，伊依強制執行法第18條第2項規定，聲請
    准予裁定停止原審法院100年度司執字第5853號強制執行事
    件之執行，乃原審法院裁定命抗告人供擔保222,839元後始
    得停止執行，原法院核定上開數額之擔保金，係以法定利率
    為標準，事實上現今銀行之平均利率，以定存一年期而言，
    亦僅為1%左右，依此利率計算僅約為44,500元。原裁定命抗
    告人供擔保之金額實屬過高，請求酌減等語。
二、按「法院依強制執行法第18條第2項定擔保金額而准許停止
    強制執行之裁定者，該項擔保係備供債權人因停止執行所受
    損害之賠償，其數額應依標的物停止執行後，債權人未能即
    時受償或利用該標的物所受之損害額，或其因另供擔保強制
    執行所受之損害額定之，非以標的物之價值或其債權額為依
    據。」（最高法院著有91年度台抗字第429號、92年度台抗
    第480號裁定可資參照）。經查：
  (一)查本件相對人係持臺灣臺中地方法院之確定判決為執行名義
    ，聲請對抗告人強制執行，經原裁定法院受理，並扣押抗告
    人每月得支領之勞務報酬三分之一及獎金四分之三在案。執
    行程序尚未終結，抗告人以執行名義成立後有消滅事實，提
    起債務人異議之訴，聲請停止本件強制執行，已據抗告人提
    出異議之訴起訴狀為證，並經原審調取上開強制執行核閱無
    訛，抗告人聲請停止執行，自無不合。
  (二)原審審酌本件相對人聲請強制執行之金額為1,337,034元及
    利息、違約金，因所得利益未逾150萬元，本件債務人異議
    之訴係不得上訴第三審之事件。參考各級法院辦案期限實施
    要點第2項第2款、第7款規定，民事第一審審判案件為1年4
    月、第二審為2年，因而推估本件停止執行之期間應為3年4
    月。因認相對人因本件停止執行所可能受到之損害，為遲延
    收取期間內，依債權數額所計算法定遲延利息之損失，即22
    2,839元《1,337,0345%（3＋4/12）＝222,839，元以下
    四捨五入》，因而酌定上開金額為抗告人應供擔保之金額，
    揆諸首揭說明，於法尚無不合。抗告人主張，應按現行市面
    上銀行之一年定存利率計算損失，尚非可採。抗告意旨指摘
    原裁定所定擔保金額不當，求予廢棄，非有理由，應駁回其
    抗告。
三、結論：本件抗告為無理由。依強制執行法第30條之1、民事
    訴訟法第495條之1第1項、第449條第1項、第95條、第78條
    ，裁定如主文。
中    華    民    國   100    年    4     月    29    日
                  民事第四庭    審判長法  官  吳上康
                                      法  官  陳珍如
                                      法  官  王金龍
上為正本係照原本作成。
本件不得抗告。
中    華    民    國   100    年    5     月    3     日
                                      書記官  謝淑玉